

JOHAN OLMOS

DESARROLLADOR WEB

CONTACTO

- +1849-876-4788
- johantf04@gmail.com
- https://www.linkedin.com/in/joh an-olmos/
- RD, Santo Domingo este .

EDUCACIÓN

Técnico Superior en Desarrollo de Software

Instituto Técnico Superior Comunitario(ITSC) 2021-Actualidad

HABILIDADES TECNICAS

- HTML5
- CSS3
- Sass
- JavaScript
- ReactJs
- NodeJS (Express)
- NPM
- Git / GitHub
- Socket.IO
- Mongo DB
- SQL
- PostgresSQL

HABILIDADES BLANDAS

- Trabajo en equipo
- · Comunicacion efectiva
- Resolucion de problemas
- Liderazgo
- Creatividad
- Confianza

SOBRE MI

Desarrollador web Fullstack con experiencia en liderazgo de equipos y servicio al cliente. Comprometido con la excelencia en la entrega de soluciones tecnológicas innovadoras. Con sólidos conocimientos técnicos y habilidades para adaptarse a nuevos entornos.

EXPERIENCIA

Soporte Técnico

Mi QUinté RD

Jun 2022 - Nov 2022

- Proporcioné soporte técnico oportuno y eficaz a los clientes, resolviendo problemas técnicos de manera rápida y precisa.
- Mantuve registros detallados de los problemas y soluciones para mejorar los procesos de resolución de problemas.
- Participé en la formación de nuevos empleados y en la mejora continua de los procedimientos de soporte técnico.

Supervisor de Servicios de Soporte Técnico / CTOMi Quinté RD

Nov 2022 - Oct 2023

- Dirigí un equipo de soporte técnico para garantizar la resolución eficiente de problemas y la satisfacción del cliente.
- Implementé estrategias para mejorar la eficiencia operativa y la calidad del servicio.
- Colaboré con otros departamentos para garantizar la integración efectiva de soluciones tecnológicas.

IDIOMAS REFERENCIA

French
English
Spanish

Vincent Thomas Mandon

Gerente de Ventas Nacionales

+33778198429